---
title: "Projeto metodologia cientifica"
output: pdf_document
---
```

```

Quick doc to generate some of the plots for the Scientific Metodology class. 
Why engrish bra?


A primeira avaliação é para examinar como os algoritmos isolados se comportam.


```{r warning=FALSE,  echo=FALSE}
library('ggplot2', warn.conflicts = FALSE)
library(tidyverse, warn.conflicts = FALSE)
library(GGally)
library(pscl)
library(broom)
library(modelr)
library(car)
data = read.csv("output.csv", sep=";")
data = mutate(data, timeTaken = timeTaken/1000 )
data_1 <- data %>% filter(order == "o") %>% mutate(order = "ordenado")
data_2 <- data %>% filter(order == "p") %>% mutate(order = "parcial")
data_3 <- data %>% filter(order == "r") %>% mutate(order = "aleatório")

data = rbind(data_1, data_2, data_3) 

data_4 <- data %>% filter(size == "large") %>% mutate(size = "grande")
data_5 <- data %>% filter(size == "medium") %>% mutate(size = "médio")
data_6 <- data %>% filter(size == "small") %>% mutate(size = "pequeno")

data = rbind(data_4, data_5, data_6) %>% mutate(algoritmo = alg)
data = subset(data, select= -alg)
summary(data)


ggplot(data, aes(algoritmo, timeTaken)) +
  geom_boxplot() +
  labs(x = "Algoritmo", y = "Tempo para ordenação em Milissegundos")
```


Ora isolando o bucketSort, que deve haver tido problemas quando o tamanho da entrada fica muito grande e acaba tendo que usar memória virtual para continuar temos. 

```{r warning=FALSE,  echo=FALSE}
  filteredData = data %>% filter(algoritmo != 'bucketSort')
  ggplot(filteredData, aes(algoritmo, timeTaken)) +
    geom_boxplot() +
    labs(x = "Algoritmo", y = "Tempo para ordenação em Milissegundos")
```



Uma melhor maneira de visualizar isso seria: 
Para cada *tamanho de entrada* e *ordenação* como se distribui o tempo de ordenação de cada algoritmo: 

```{r warning=FALSE,  echo=FALSE}
ggplot(data, aes(algoritmo, timeTaken)) +
    geom_boxplot() +
    labs(x = "Algoritmo", y = "Tempo para ordenação em Milissegundos") +
    theme(axis.text.x = element_text(angle = 45, hjust = 1))
    
```

Aplicando escala logarítimica no eixo Y para melhor visualizar as diferenças entre os algoritmos:

```{r}

  data %>%
  ggplot(aes(x = size, y=timeTaken, color = algoritmo)) +
  labs(x = "Tamanho da Entrada", y = "Tempo para ordenação em Milissegundos") +
  geom_jitter() + 
  scale_y_log10() + 
  facet_grid(size ~ order)


```

```{r}
regression_data = data %>% mutate(alg = as.factor(algoritmo), order = as.factor(order), size = as.factor(size))


model <-  lm(log(timeTaken) ~ alg + size + order + alg * order, data = regression_data)
glance(model)
tidy(model)
Anova(model)
qqPlot(model)
residualPlot(model)
outlierTest(model)
plot(model)



#Teste Shapiro-Wilks para normalidade dos residuos
shapiro.test(residuals(model))


augmented_data = regression_data %>% add_predictions(model) %>% add_residuals(model) %>% mutate(timeTaken = log(timeTaken))

ggplot(augmented_data, aes(y=resid, x = pred)) + geom_boxplot() + geom_jitter()
ggplot(augmented_data, aes(y=resid, x = timeTaken)) + geom_jitter()


#pra printar a equacao da regrassao rs
as.formula(
  paste0("y ~ ", round(coefficients(model)[1],2), " + ", 
    paste(sprintf("%.2f * %s", 
                  coefficients(model)[-1],  
                  names(coefficients(model)[-1])), 
          collapse=" + ")
  )
)




```



