---
title: "Projeto metodologia cientifica"
output: pdf_document
---
```

```

Quick doc to generate some of the plots for the Scientific Metodology class. 


A primeira avaliação é para examinar como os algoritmos isolados se comportam.


```{r warning=FALSE,  echo=FALSE}
library('ggplot2', warn.conflicts = FALSE)
library('dplyr', warn.conflicts = FALSE)
data = read.csv("output.csv", sep=";")
data = mutate(data, timeTaken = timeTaken/1000 )
summary(data)


ggplot(data, aes(alg, timeTaken)) +
  geom_boxplot() +
  labs(x = "Algoritmo", y = "Tempo para ordenação em Milissegundos")
```


Ora isolando o bucketSort, que deve haver tido problemas quando o tamanho da entrada fica muito grande e acaba tendo que usar memória virtual para continuar temos. 

```{r warning=FALSE,  echo=FALSE}
  filteredData = data %>% filter(alg != 'bucketSort')
  ggplot(filteredData, aes(alg, timeTaken)) +
    geom_boxplot() +
    labs(x = "Algoritmo", y = "Tempo para ordenação em Milissegundos")
```



Uma melhor maneira de visualizar isso seria: 
Para cada *tamanho de entrada* e *ordenação* como se distribui o tempo de ordenação de cada algoritmo: 

```{r warning=FALSE,  echo=FALSE}
ggplot(data, aes(alg, timeTaken)) +
    geom_boxplot() +
    labs(x = "Algoritmo", y = "Tempo para ordenação em Milissegundos") +
    theme(axis.text.x = element_text(angle = 45, hjust = 1))
    facet_grid(size ~ order)
```



Ao Aplicar LOG ao eixo Y para diminuirmos igualmente as distâncias até a base temos. 
```{r warning=FALSE,  echo=FALSE}

    ggplot(data, aes(alg, log(timeTaken))) +
    geom_boxplot() +
    labs(x = "Algoritmo", y = "Tempo para ordenação em Milissegundos") +
    theme(axis.text.x = element_text(angle = 45, hjust = 1)) +
    facet_grid(size ~ order)

```




